臺灣新竹地方法院刑事判決
111年度訴字第407號
公  訴  人  臺灣新竹地方檢察署檢察官
被      告  陳士傑


指定辯護人  本院公設辯護人林建和  
上列被告因違反槍砲彈藥刀械管制條例等案件，經檢察官提起公
訴（111年度偵字第2948號），本院判決如下：
    主  文
一、陳士傑犯未經許可持有非制式衝鋒槍罪，處有期徒刑伍年伍
    月，併科罰金新臺幣拾參萬元，罰金如易服勞役，以新臺幣
    貳仟元折算壹日。扣案之非制式衝鋒槍壹支（槍枝管制編號
    0000000000號，含彈匣壹個）沒收。
二、陳士傑被訴恐嚇公眾罪部分，無罪。
    犯罪事實
陳士傑於民國100年5月4日、5日許，在其位於新竹市○區○○路00
巷00號3樓之住處內，收受郭資彬（年籍詳卷，於民國103年6月1
3日死亡）所交付保管之行李箱1只後，未打開查看即將該行李箱
收置於上址住處後，旋於同年月6日出境工作，嗣於103年4月10
日返國，而於104年1月中旬打掃上址時打開該行李箱查看，而發
覺該行李箱內裝有非制式衝鋒槍1支（槍枝管制編號0000000000
號，含彈匣1個，由仿COLT 廠衝鋒槍外型製造之槍枝，組裝已貫
通之金屬槍管而成，擊發功能正常，可供擊發適用子彈使用，認
具殺傷力）、子彈9顆（口徑9×19 mm制式子彈，其中7顆經試射
可擊發，認具殺傷力），其明知可發射子彈具有殺傷力之非制式
衝鋒槍及子彈係屬違禁物，未經許可不得持有，仍自斯時起基於
持有非制式衝鋒槍及子彈之犯意，將上開具有殺傷力之槍、彈置
於上址而非法持有之。嗣其於111年2月16日16時1分許，持該槍
、彈在新竹市○區○○路00巷0號1樓附近行走，為民眾目睹報警，
經警於同日16時30分許在新竹市○區○○路00巷0號1樓扣得該非制
式衝鋒槍1支及具殺傷力之子彈7顆。
    理  由
甲、有罪部分
壹、程序事項：
一、本件犯罪事實，業經檢察官於111年11月8日本院審判程序時
    當庭更正（見本院訴字卷第95頁），且經本院告知被告，而
    並無影響基本事實同一之情形，故自應以檢察官補正之內容
    作為本案審理之範圍，合先敘明。
二、證據能力之認定
（一）本件被告之供述，被告及辯護人並未主張係以不正方法取
      得或筆錄記載與實際所述不符合之情形而無證據能力，足
      認被告於警詢及偵查中之供述，均屬出於自由意識之陳述
      ，無何任意性之瑕疵可指，應具有證據能力。
（二）次按被告以外之人於審判外之言詞或書面陳述，除法律有
      規定者外，不得作為證據，刑事訴訟法第159條第1項固定
      有明文；惟被告以外之人於審判外之陳述，雖不符同法第
      159條之1至第159條之4之規定，而經當事人於審判程序同
      意作為證據，法院審酌該言詞陳述或書面陳述作成時之情
      況，認為適當者，亦得為證據；又當事人、代理人或辯護
      人於法院調查證據時，知有第159條第1項不得為證據之情
      形，而未於言詞辯論終結前聲明異議者，視為有前項之同
      意，刑事訴訟法第159條之5第1項、第2項亦定有明文。查
      本案被告以外之人於警詢中之證述，暨卷內以其等記載為
      內容之文書證據，雖均屬被告以外之人於審判外之言詞陳
      述，然被告及辯護人就上開被告以外之人之審判外之陳述
      ，於本院審理中並不爭執證據能力，復未曾於言詞辯論終
      結前聲明異議；而本院審酌該等證人之證述作成時之情況
      ，並無不能自由陳述之情形，亦無違法取證及證明力過低
      之瑕疵，且與待證事實具有關連性，認為以之作為證據應
      為適當，依前揭規定說明，自得為證據。
（三）至本院下列所引用其餘非供述證據部分，被告及辯護人於
      本院均未主張排除該非供述證據之證據能力，且迄本院言
      詞辯論終結前均未表示異議，本院審酌前揭非供述證據之
      取得過程亦無何明顯瑕疵，且無顯有不可信之情況，認均
      有證據能力。
貳、實體事項
一、認定事實所憑之證據及理由：
（一）上揭犯罪事實，業據被告陳士傑於本院訊問時坦承在卷，
      且有扣案之非制式衝鋒槍（槍枝管制編號0000000000號，
      含彈匣1個）1支、具殺傷力之子彈7顆（均經試射而裂解
      ）及下列證據在卷可參：
   1、證人楊玄宗警詢時之證述（見偵字卷第14頁至反面）。
   2、證人陳文秀警詢時之證述（見偵字卷第15至16頁）。
   3、內政部警政署刑事警察局111年5月4日刑鑑字第111002374
      8號鑑定書1份暨槍枝、子彈及彈殼影像共9張（見偵字卷
      第84至85頁）。
   4、111年2月16日15時46至48分許之監視器畫面翻拍照片6 張
      （見偵字卷第28至30頁）。
   5、查扣現場及扣案物照片共6張（見偵字卷第31至33頁）。
   6、新竹市警察局第一分局樹林頭派出所警員111年2月17日出
      具之偵查報告1份（見偵字卷第6頁至反面）。
   7、新竹市警察局第一分局111年2月16日扣押筆錄（執行處所
      ：新竹市○區○○路00巷0號）及扣押物品目錄表各1份（見
      偵字卷第17至19頁）。
   8、被告111年2月17日指認犯罪嫌疑人紀錄表1份（見偵字卷
      第21至24頁）。
   9、證人楊玄宗111年2月16日指認犯罪嫌疑人紀錄表1份（見
      偵字卷第25至27頁）。
   10、新竹市警察局111年2月16日竹市警鑑字第1110006450號
       槍枝性能檢測報告表1份及槍枝照片5張（見偵字卷第34
       至37頁）。
   11、新竹市警察局111年2月16日證物處理報告書1份及槍枝照
       片4張（見偵字卷第38至39頁反面）。
   12、內政部警政署刑事警察局111年3月24日刑生字第1110020
       681號鑑定書及111年2月21日竹市警一分偵字第11100039
       75號刑事案件證物採驗紀錄表各1份（見偵字卷第76至77
       頁）。12、新竹市警察局第一分局現場勘察紀錄表1 份
       及照片11張（見偵字卷第78至79頁反面）。
   13、內政部警政署刑事警察局111年7月27日刑鑑字第1110078
       773號函1份（見本院訴字卷第53頁）。
   14、被告之入出境資訊連結作業查詢結果1紙（見本院訴字卷
       第101頁）。
   15、郭資彬之個人資料查詢結果列印頁面1紙（見本院訴字卷
       第103頁）。
（二）綜上所述，足認被告之任意性自白核與事實相符而堪採信
      ，本案事證已臻明確，本件犯行洵堪認定，應予依法論科
      。
二、論罪：
（一）按槍砲彈藥刀械管制條例所定未經許可持有槍、彈、槍枝
      主要組成零件，其持有之繼續，為行為之繼續，而非狀態
      之繼續，亦即一經持有該槍、彈、槍枝主要組成零件，罪
      即成立，但其犯罪行為之完結須繼續至持有行為終了時為
      止，有最高法院92年度台非字第91號判決意旨可資參照。
（二）核被告所為，係犯槍砲彈藥刀械管制條例第7 條第4 項之
      未經許可持有非制式衝鋒槍罪及同條例第12條第4 項之非
      法持有子彈罪。
（三）被告自明知而持有起至為警查獲時止，非法持有具殺傷力
      之槍、彈，均屬繼續犯，而僅各成立單純一罪。又非法持
      有槍砲彈藥刀械等違禁物，所侵害者為社會法益，如持有
      之客體種類相同（同為手槍，或同為子彈者），縱令持有
      同種類之客體有數個（如數支手槍、數顆子彈），仍為單
      純一罪，不發生想像競合犯之問題；若同時持有二不相同
      種類之客體（如同時持有手槍及子彈），則為一行為觸犯
      數罪名之想像競合犯（最高法院82年度台上字第5303號、
      92年台上字第2121號判決意旨參照）。被告同時地持有本
      案槍、彈，因係二種以上不相同種類客體，屬於以一行為
      同時觸犯未經許可持有非制式衝鋒槍罪、非法持有子彈罪
      ，為想像競合犯，應依刑法第55條規定，從一重之未經許
      可持有非制式衝鋒槍罪處斷。
三、科刑：
　　爰審酌槍彈在性質上本屬高度危險且為我國所嚴加管制之物
    品，非經主管機關許可，任何人不得擅自持有，以維社會大
    眾安全，而被告竟漠視法令禁制，任意持有具殺傷力之槍、
    彈，實已對於社會治安造成相當危險性，自應予以非難，並
    考量被告坦認犯行之犯後態度，兼衡其素行、犯罪之動機、
    目的、手段、智識程度、家庭狀況等一切情狀，量處如主文
    所示之刑，並諭知併科罰金易服勞役之折算標準。
四、沒收
    扣案之非制式衝鋒槍（槍枝管制編號0000000000號，含彈匣
    1個）1支，經鑑定認具殺傷力，當屬法律上所禁止持有之違
    禁物，自應依刑法第38條第1項規定宣告沒收。至扣案具殺
    傷力之子彈共7顆均經試射，其彈藥部分業因擊發而燃燒殆
    盡，其餘部分亦裂解為彈頭及彈殼，而失其原有子彈之完整
    結構及效能，堪認失其違禁物之性質，爰不予宣告沒收。
五、不另為無罪部分：
　　起訴意旨固指稱被告所持有具有殺傷力之子彈係9顆，然本件被告持有之子彈中，其中8顆扣案後，7顆經鑑驗試射可擊發，認具殺傷力，1顆經鑑驗無法擊發認不具殺傷力，有內政部警政署刑事警察局111年5月4日刑鑑字第1110023748號鑑定書、同局111年7月27日刑鑑字第1110078773號函1份各1份（見偵字卷第84頁、本院訴字卷第53頁）可佐，剩餘1顆子彈為警查扣前即已擊發，並扣得彈殼1顆，然警方並未於現場發現彈頭、彈孔，依現存卷內事證尚難認具有殺傷力，是被告就持有不具有殺傷力之子彈2顆部分，難逕以槍砲彈藥刀械管制條例第12條第4 項罪責相繩，惟此部分若構成犯罪與上開有罪部分具有一罪之關係，爰不另為無罪之諭知。
乙、無罪部分
一、公訴意旨另以：被告於111年2月16日16時30分許，在新竹市
    ○區○○路00巷0號1樓附近之公眾通行往來之路口處，持上開
    槍、彈對空射擊1發，以此加害生命、身體之事恐嚇公眾，
    使出入及經過該路口之不特定多數人心生恐懼，致生危害於
    公眾之安全。因認被告涉犯刑法第151條恐嚇公眾罪嫌。
二、按犯罪事實應依證據認定之，無證據不得認定犯罪事實；不
    能證明被告犯罪者，應諭知無罪之判決，刑事訴訟法第154
    條第2項、第301條第1項分別定有明文。次按，事實之認定
    ，應憑證據，如未能發現相當證據，或證據不足以證明，自
    不能以推測或擬制之方法，以為裁判基礎；又認定不利於被
    告之事實，須依積極證據，苟積極證據不足為不利於被告事
    實之認定時，即應為有利於被告之認定，更不必有何有利之
    證據，最高法院40年台上字第86號及30年上字第816號判例
    可資參照。據此，刑事訴訟上證明之資料，無論為直接證據
    或間接證據，均須達於通常一般之人均不致於有所懷疑，而
    得確信為真實之程度，始得據為有罪之認定，若關於被告是
    否犯罪之證明未能達此程度，而有合理性懷疑之存在，致使
    無從形成有罪之確信，根據「罪證有疑、利於被告」之證據
    法則，即不得遽為不利被告之認定，最高法院76年台上字第
    4986號判例意旨可資參照。復檢察官對於起訴之犯罪事實，
    倘其所提出之證據，不足為被告有罪之積極證明，或其指出
    之證明方法，無從說服法院以形成被告有罪之心證，基於無
    罪推定之原則，自應為被告無罪判決之諭知，最高法院92年
    台上字第128號判例意旨足資參照。
三、公訴意旨認被告涉犯上開犯行，無非係以被告之供述、內政
    部警政署刑事警察局111年5月4日刑鑑字第1110023748號鑑
    定書、扣案之槍彈、證人楊玄宗於警詢中之證述、現場照片
    暨現場監視器畫面翻拍照片等為其主要之論據。
四、訊據被告堅詞否認有何恐嚇公眾之犯行，於警詢、偵訊及本
    院審理時均辯稱：我當時是不小心走火，我沒有要故意擊發
    ，也無恐嚇公眾的意思等語，辯護人亦以相同理由為被告辯
    護。經查：
（一）被告於111年2月16日下午，持犯罪事實欄所示槍、彈在新
      竹市○區○○路00巷0號1樓附近行走時，持有之槍、彈確曾
      擊發1次等情，為被告所承認，復有前開甲、貳、一、（
      一）所示之證據在卷可佐，此部分之事實固堪認定。
（二）而被告於審理時就擊發過程辯稱：我當時沒有扣扳機，我
      從樓梯下來滑了一下，結果槍枝去撞到，就聽到碰一聲，
      我沒有對空射擊1發等語，其所辯情節尚非悖於常情，則
      被告客觀上有無扣壓扳機故意擊發之行為，主觀上有無何
      恐嚇公眾之犯意，容有所疑；且證人楊玄宗於警詢時證稱
      ：我於111年2月16日15時30至40分之間，在家中我有先聽
      到一聲類似鞭砲聲的聲音，我以為是人家在放鞭炮，所以
      我就沒有理會等語（見偵字卷第14頁），是證人楊玄宗並
      未證稱被告有何故意對空射擊恐嚇公眾之行為；而本案現
      場監視器畫面，亦未有攝錄被告有持槍故意對空射擊之舉
      動，有111年2月16日15時46至48分許之監視器畫面翻拍照
      片6張（見偵字卷第28至30頁）可參；且警方所出具之偵
      查報告內亦僅記載被告辯稱過程中槍枝不慎走火1發等情
      ，有新竹市警察局第一分局樹林頭派出所警員111年2月17
      日出具之偵查報告1份（見偵字卷第6頁至反面）可稽，已
      難證明被告有何故意持上開槍、彈對空擊發之行為，亦難
      認被告主觀上有何恐嚇公眾之犯意。
（三）至檢察官論告意旨雖另以被告持衝鋒槍在不特定多數人可
      共見聞之街上行走，且槍枝毫無包裝掩飾，一般人光是看
      到長槍就會害怕，是被告行為已構成恐嚇公眾犯行等語，
      固非無見，然持有具殺傷力之非制式衝鋒槍在外行走，固
      然構成槍砲彈藥刀械管制條例第7 條第4 項之罪，惟無法
      據此逕論其必然有恐嚇公眾之犯意，本案既乏足以證明被
      告有公訴意旨所指故意持槍、彈對空擊發行為之事證，自
      無從對被告以恐嚇公眾之罪責相繩。
五、綜上，依卷證資料，尚無足使本院確信被告客觀上有扣壓扳
    機對空鳴槍之行為、主觀上有恐嚇公眾之犯意，則被告是否
    有公訴意旨所指之恐嚇公眾犯行，並未達通常一般之人均不
    致有所懷疑，而得確信其為真實之程度。此外，復查無其他
    積極證據足資證明被告有何上開犯行，揆諸前開說明，即不
    得遽為不利被告之認定，此部分自應為被告無罪之諭知。
據上論斷，應依刑事訴訟法第299條第1項前段、第301條第1項，
判決如主文。
本案經檢察官林奕彣提起公訴，檢察官沈郁智到庭執行職務。
中　　華　　民　　國　　111 　年　　 12 　月　　6 　　日
                  刑事第二庭    審判長法  官  廖素琪
　　　　　　　　　　　　　　　　　　　法  官  楊惠芬
　　　　　　　　　　　　　　　　　　　法  官  潘韋廷
以上正本證明與原本無異。
如不服本判決應於收受本判決後20日內向本院提出上訴書狀，上
訴書狀應敘述具體理由。上訴書狀未敘述上訴理由者，應於上訴
期間屆滿後20日內補提理由書狀於本院(均須按他造當事人之人
數附繕本 )「切勿逕送上級法院」。 
中　　華　　民　　國　　111 　年　　12　　月　　7 　　日
                                      書記官  李佳穎
附錄本案論罪科刑法條全文：
槍砲彈藥刀械管制條例第 7 條
未經許可，製造、販賣或運輸制式或非制式火砲、肩射武器、機
關槍、衝鋒槍、卡柄槍、自動步槍、普通步槍、馬槍、手槍或各
類砲彈、炸彈、爆裂物者，處無期徒刑或七年以上有期徒刑，併
科新臺幣三千萬元以下罰金。
未經許可，轉讓、出租或出借前項所列槍砲、彈藥者，處無期徒
刑或五年以上有期徒刑，併科新臺幣一千萬元以下罰金。
意圖供自己或他人犯罪之用，而犯前二項之罪者，處死刑或無期
徒刑；處徒刑者，併科新臺幣五千萬元以下罰金。
未經許可，持有、寄藏或意圖販賣而陳列第一項所列槍砲、彈藥
者，處五年以上有期徒刑，併科新臺幣一千萬元以下罰金。
意圖供自己或他人犯罪之用，以強盜、搶奪、竊盜或其他非法方
法，持有依法執行公務之人所持有之第一項所列槍砲、彈藥者，
得加重其刑至二分之一。
第一項至第三項之未遂犯罰之。

槍砲彈藥刀械管制條例第 12 條
未經許可，製造、販賣或運輸子彈者，處一年以上七年以下有期
徒刑，併科新臺幣五百萬元以下罰金。
未經許可，轉讓、出租或出借子彈者，處六月以上五年以下有期
徒刑，併科新臺幣三百萬元以下罰金。
意圖供自己或他人犯罪之用，而犯前二項之罪者，處三年以上十
年以下有期徒刑，併科新臺幣七百萬元以下罰金。
未經許可，持有、寄藏或意圖販賣而陳列子彈者，處五年以下有
期徒刑，併科新臺幣三百萬元以下罰金。
第一項至第三項之未遂犯罰之。